臺灣高雄地方法院刑事判決　　　　　　 100年度易字第1363號
公　訴　人　臺灣高雄地方法院檢察署檢察官
被　　　告　黃祥鐸
上列被告因詐欺案件，經檢察官提起公訴（100年度偵字第1385號）
，本院判決如下：
    主  文
黃祥鐸幫助意圖為自己不法之所有，以詐術使人將本人之物交付
，處拘役肆拾日，如易科罰金，以新臺幣壹仟元折算壹日；緩刑
貳年。
    事  實
一、黃祥鐸（原名許哲洲）依其智識程度及生活經驗，明知社會
    不法份子為掩飾渠等不法行徑，避免執法人員之查緝及處罰
    ，經常利用他人之金融帳戶存、提款項及轉帳，以確保財產
    犯罪所得之不法利益；亦明知金融機構帳戶之提款卡、存摺
    攸關個人財產權益之保障，具有強烈專屬性及私密性，且依
    目前金融實務，一般民眾申請開立金融帳戶並無任何特殊之
    限制，而得以存入最低開戶金額之方式，任意在多數不同之
    金融機構申辦多數之存款帳戶使用，是如見他人不以自己名
    義申請帳戶，反向他人收取金融機構帳戶供己使用，應可預
    見該人取得帳戶之目的，係欲藉該帳戶提領不法犯罪所得，
    並隱匿其真實身分以逃避追查，竟仍基於幫助詐欺取財之不
    確定故意，於民國99年8 月14日某時，在其高雄市○○區○
    ○路73巷10號住處附近之自動櫃員機，將其在臺中市第二信
    用合作社松竹分社所開立之帳號000-0000000000000 號帳戶
    （下稱系爭帳戶）之存摺、提款卡及密碼，交付予不甚熟識
    之友人曾冠鈞（所涉幫助詐欺罪嫌，業經臺灣臺中地方法院
    檢察署檢察官以99年度偵字第26404 號提起公訴，現由臺灣
    臺中地方法院以100 年度易字第3053號案件審理中），再由
    曾冠鈞將系爭帳戶之帳戶、存摺及提款卡交付予不詳之成年
    詐欺集團成員，而以上開方式幫助前揭詐欺集團成員從事詐
    欺取財之犯行。嗣該詐欺集團成員即意圖為自己不法之所有
    ，基於詐欺取財之犯意，於同日下午4 時5 分許，撥打電話
    予丘昌岳，佯稱係森森百貨股份有限公司之客服人員，並訛
    稱丘昌岳先前於該公司之購物簽單誤簽，要求丘昌岳依指示
    操作提款機，以證明丘昌岳有財力無需以分期付款方式購物
    云云，致丘昌岳陷於錯誤，依前開詐騙集團成員之指示，於
    同日下午5 時30分許，前往臺中市○○區○○路306 號之渣
    打商業銀行東海分行自動櫃員機，匯款新臺幣（下同）3 萬
    元至黃祥鐸系爭帳戶中，該詐騙集團成員並旋將款項提領一
    空。嗣丘昌岳發覺有異，報警處理，始循線查知上情。
二、案經臺北市政府警察局中正第二分局移送臺灣高雄地方法院
    檢察署檢察官偵查起訴。
    理  由
一、按被告以外之人於審判外之言詞或書面陳述，除法律有規定
    者外，不得作為證據；被告以外之人於審判外之陳述，雖不
    符刑事訴訟法第159 條之1 至同條之4 之規定，而經當事人
    於審判程序同意作為證據，法院審酌該言詞陳述或書面陳述
    作成時之情況，認為適當者，亦得為證據。當事人、代理人
    或辯護人於法院調查證據時，知有刑事訴訟法第159  條第1
    項不得為證據之情形，而未於言詞辯論終結前聲明異議者，
    視為有前項之同意，刑事訴訟法第159 條第1 項、第159 條
    之5 分別定有明文。查本判決所引用各項傳聞證據（包含書
    面陳述）之證據能力，公訴人及被告黃祥鐸於本案言詞辯論
    終結前，均表示不予爭執而未曾聲明異議。本院審酌該等陳
    述作成時之情況，均無違法或不當情事，且客觀上亦無不可
    信之情況，堪認為適當，揆諸前開規定，依法均有證據能力
    。
二、前揭犯罪事實，業據被告於本院審理中坦承不諱（見本院卷
    1 第122 頁），核與證人周展鵬於本院審理中之證詞相符，
    ，並經證人即被害人丘昌岳於警詢中證述遭詐騙匯款之情節
    歷歷，復有系爭帳戶之存摺存款戶綜合約定書及交易明細表
    、被告之國民身分證、全民健康保險卡（原名許哲洲）、內
    政部警政署反詐騙諮詢專線紀錄表等件附卷可資佐證，足徵
    被告前揭自白確與事實相符。本案事證明確，被告犯行堪以
    認定。
二、核被告所為，係犯刑法第30條第1 項前段、第339 條第1 項
    之幫助詐欺取財罪。被告基於幫助之意思，為詐欺罪構成要
    件以外之行為，核與正犯情狀有別，爰依刑法第30條第2 項
    之規定，按正犯之刑減輕之。茲審酌被告將系爭帳戶提供予
    他人使用，使不法人士得以從事詐財行為，增加被害人尋求
    救濟及治安機關查緝犯罪之困難，危害被害人財產安全及社
    會治安，兼衡被害人被詐騙之金額、被告之生活狀況、犯罪
    之動機及犯罪後坦承犯行之態度等一切情狀，量處如主文所
    示之刑，並諭知易科罰金之折算標準。
三、末查被告並無前科，素行良好，有臺灣高等法院被告前案紀
    錄表1 份附卷可稽，其年紀尚輕，因一時失慮，致蹈本件犯
    行，於本院審理中已坦承犯罪，良有悔意，復已全數賠償被
    害人丘昌岳本案遭詐騙之損失3 萬元（見卷附本院辦理刑事
    案件電話紀錄查詢表），本院審酌上情，認被告經此偵審程
    序及刑之宣告後，當知所警惕，信無再犯之虞，本院因認其
    所宣告之刑，以暫不執行為適當，併予宣告緩刑2 年，以啟
    自新。
據上論斷，應依刑事訴訟法第299  條第1 項前段，刑法第30 條
第1 項前段、第2 項、第339 條第1 項、第41條第1 項前段、第
74條第1 項第1 款，刑法施行法第1 條之1 第1 項、第2 項前段
，判決如主文。
本案經檢察官錢義達到庭執行職務。
中    華    民    國   100    年    12    月    30    日
                  刑事第七庭    審判長法  官  陳  箐
                                      法  官  廖華君
                                      法  官  吳佳穎
以上正本證明與原本無異。
如不服本判決應於收受送達後10日內向本院提出上訴書狀，並應
敘述具體理由；如未敘述上訴理由者，應於上訴期間屆滿後20日
內向本院補提理由書（均須按他造當事人之人數附繕本）「切勿
逕送上級法院」。
中    華    民    國   100    年    12    月    30    日
                                      書記官  黃淑菁
附錄犯罪科刑法條：
刑法第30條
幫助他人實行犯罪行為者，為幫助犯。雖他人不知幫助之情者，
亦同。
幫助犯之處罰，得按正犯之刑減輕之。
刑法第339條
意圖為自己或第三人不法之所有，以詐術使人將本人或第三人之
物交付者，處5 年以下有期徒刑、拘役或科或併科1 千元以下罰
金。
以前項方法得財產上不法之利益或使第三人得之者，亦同。
前二項之未遂犯罰之。